臺灣桃園地方法院刑事判決　　　　　　　　　　　　　九十一年度易字第六三四號
　　公　訴　人　臺灣桃園地方法院檢察署檢察官
　　被　　　告　乙○○
右列被告因竊盜案件，經檢察官提起公訴（九十一年度偵字第二一二六號、第三一九
七號），本院判決如左‥
    主  文
乙○○竊盜，處有期徒刑伍月，如易科罰金以參佰元折算壹日。
    事  實
一、乙○○曾於民國（下同）九十年九月二十四日因竊盜案為本院中壢簡易庭判處有
    期徒刑三月，同年十一月十五日確定，於九十一年三月十四日送監服刑，而於前
    揭判決後入監服刑前，仍不知悔改，猶於九十年十月六日晚上十時許，騎機車至
    桃園縣平鎮市○○○段四六０巷一一七號甲○○所經營之騰信股份有限公司，由
    後門進入公司內，竊取砂輪機大小各一台、電視機、電熨斗、電鑽各一台及角鐵
    少許，。嗣於九十一年二月四日為警循線在其桃園縣平市○○街九十六巷十七號
    住處查獲，並起出甲○○所有之砂輪機大小各一台、砂輪片一個、剪刀一支及螺
    絲起子一支。
二、案經桃園縣警察局平鎮分局移報臺灣桃園地方法院檢察官偵查起訴。
    理  由
一、右開事實，業據被告坦承不諱，核與被害人甲○○之指述相符，並有贓物領據一
    紙在卷可稽，且其進入騰信公司時復為該公司之自動監視攝影機拍照留影，有翻
    製照片可參，是其犯行，事證明確，堪以認定。
二、核被告所為係犯刑法第三百二十條第一項之竊盜罪。爰審酌被告犯罪之目的、手
    段及其品性、生活狀況、智識程度、犯罪所生之損害、犯罪後態度等一切情狀，
    量處如主文所示之刑並諭知易科罰金之折算標準，以資懲儆，
三、公訴意旨另認被告復於附表所示之時地，竊取財物，同涉有竊盜罪嫌。惟按被告
    之自白不得作為有罪判決之唯一證據，仍應調查其他必要之證據，以察其是否與
    事實相符，刑事訴訟法第一百五十六條第二項定有明文，其立法目的乃欲以補強
    證據擔保自白之真實，所謂補強證據，係指除該自白本身外，其他足資以證明自
    白之犯罪事實確有相當程度真實性之證據而言。經查，本件訊之被告固於警訊時
    自白此部份犯行，然於檢察官偵訊時至本院審理時均堅詞否認此部份竊盜犯行，
    辯稱係警方誤導始為不利己之供述。次查，附表所示各竊盜犯行，除被告於警訊
    之自白外，均僅有各被害人供述其等住處有遭竊之情形，然從其等之供述並無法
    證明被告有犯下該等竊盜犯行，亦即被害人等之供述尚不足以擔保被告自白具有
    相當程度之真實性，又警方查獲被告時復於其住處並未能起出有被害人等所失竊
    之贓物，此外復無其他事證足資擔保被告自白之真實，是附表所示各竊盜犯行，
    不能證明，本應為無罪之諭知，然公訴人認此部份犯行，與前揭論科部份，有連
    續犯裁判上一罪之關係，故不另為無罪之諭知。
據上論斷，應依刑事訴訟法第二百九十九條第一項前段、刑法第三百二十條第一項、
、第四十一條第一項，罰金罰鍰提高標準條例第一條、第二條，判決如主文。
本案經檢察官胡樹德到庭執行職務。
中      華      民      國      九十一    年     四      月     三十    日
                                臺灣桃園地方法院刑事第一庭
                                    法  官   潘政宏
右正本證明與原本無異。
如不服本判決，應於判決送達後十日內向本院提出上訴狀( 應附繕本 )，上訴於臺灣
高等法院。
                               書記官   王月香
中        華        民        國    九十一    年    五    月     一     日
附錄論罪科刑法條:
刑法第三百二十條
意圖為自己或第三人不法之所有，而竊取他人之動產者，為竊盜罪，處五年以下有期
徒刑、拘役或五百元以下罰金。
意圖為自己或第三人不法利益，而竊佔他人之不動產者，依前項之規定處斷。
前二項之未遂犯罰之。
